臺灣彰化地方法院刑事判決　　　　　　　100年度易字第187號
公　訴　人　臺灣彰化地方法院檢察署檢察官
被　　　告　黃永源
上列被告因傷害等案件，經檢察官提起公訴（99年度偵字第8354
號），本院判決如下：
    主  文
黃永源犯傷害罪，處拘役拾日，如易科罰金，以新臺幣壹仟元
折算壹日。又犯公然侮辱罪，處拘役貳拾日，如易科罰金，以新
臺幣壹仟元折算壹日。應執行拘役肆拾日，如易科罰金，以新臺
幣壹仟元折算壹日。
    事  實
一、黃永源與王林春然為鄰居，分別住於彰化縣福興鄉○○村○
    ○路29、27號，渠2 人於民國99年7 月16日上午7 時許，就
    如何在渠等住處後方水溝上搭建便橋之事發生爭執，黃永源
    竟基於公然侮辱之犯意，在渠等上址住處後方空地之不特定
    人得共見共聞之公眾得出入場所，以「幹你娘雞掰」等足以
    貶損他人之語詞公然辱罵王林春然；復基於傷害他人身體之
    犯意，持隨手撿拾之鐵條毆打王林春然，並與王林春然發生
    拉扯，致王林春然跌倒在地，王林春然因而受有頭部外傷併
    左臉挫傷、右膝挫傷、左手第一指末端骨折並瘀傷等傷害。
二、案經王林春然訴由彰化縣警察局鹿港分局報請臺灣彰化地方
    法院檢察署檢察官偵辦。
    理  由
一、本案被告黃永源所犯係屬刑事訴訟法第376 條第1 款所列最
    重本刑為三年以下有期徒刑之罪，本院爰依同法第284 條之
    1 之規定行獨任審判。
二、按被告以外之人（包括證人、鑑定人、告訴人、被害人及共
    同被告等）於審判外之陳述雖不符刑事訴訟法第159條之1至
    之4等四條之規定，而經當事人於審判程序同意作為證據，
    法院審酌該言詞陳述或書面陳述作成時之情況，認為適當者
    ，亦得為證據；當事人、代理人或辯護人於法院調查證據時
    ，知有刑事訴訟法第159條第1項不得為證據之情形，而未於
    言詞辯論終結前聲明異議者，視為有前項之同意，同法第15
    9條之5定有明文。立法意旨在於傳聞證據未經當事人之反對
    詰問予以核實，原則上先予排除。惟若當事人已放棄反對詰
    問權，於審判程序中表明同意該等傳聞證據可作為證據；或
    於言詞辯論終結前未聲明異議，基於尊重當事人對傳聞證據
    之處分權，及證據資料愈豐富，愈有助於真實發見之理念，
    且強化言詞辯論主義，使訴訟程序得以順暢進行，上開傳聞
    證據亦均具有證據能力。查檢察官、被告對於本案卷內相關
    證人之證述、文書卷證資料，有何不得為證據之情形，並未
    於本院言詞辯論終結前聲明異議，且有關本案證人之證述、
    文書卷證資料亦經本院於審理期日逐一提示、朗讀，並告以
    要旨，檢察官及被告對證據資料均表示無意見，本院審酌相
    關證人證述筆錄製成、文書卷證資料取得，並無證據顯示有
    何違背程序規定情事，依據上揭說明，均應具有證據能力。
三、訊據被告黃永源固坦承有於前揭時、地與告訴人王林春然就
    如何在渠等住處後方水溝上搭建便橋乙事發生爭執等情，惟
    矢口否認有何傷害及公然侮辱告訴人之犯行，辯稱：當時伊
    沒有以「幹你娘雞掰」等語辱罵告訴人，伊只有罵告訴人鴨
    霸、很番、占人便宜，伊從頭到尾沒有打告訴人云云。惟查
    ：被告確實有以「幹你娘雞掰」等語辱罵告訴人，並持隨手
    撿拾之鐵條毆打告訴人，與告訴人發生拉扯，致告訴人跌倒
    在地，告訴人因而受有頭部外傷併左臉挫傷、右膝挫傷、左
    手第一指末端骨折並瘀傷等情，迭據告訴人於警詢、偵查中
    、本院審理時指證歷歷，核與證人李功全於警詢、偵查中及
    本院審理時證述情節，大致相符，而被告亦自承確實有於上
    開時、地，與告訴人就如何在渠等住處後方水溝上搭建便橋
    之事發生爭吵、辱罵情事及告訴人於過程中有跌倒乙節（見
    100 年5 月17日審判筆錄第8 、15頁），足見告訴人之指訴
    並非憑空捏造，是本件被告於上開時、地，確實有出言辱罵
    告訴人「幹你娘雞掰」等語及持鐵條毆打王林春然並與之發
    生拉扯之行為，應堪認定。又依財團法人彰化基督教醫院鹿
    基分院急診病例之記載，告訴人於99年7 月16日15時4 分許
    至醫院急診，進行Ｘ光檢查及骨折處鋁板固定處置，並經診
    斷受有「頭部外傷併左臉挫傷」、「右膝挫傷」、「左手第
    一指末端骨折並瘀傷」等情，亦有財團法人彰化基督教醫院
    鹿基分院病例及護理資料1 份在卷可佐（見偵查卷第47至53
    頁），足證告訴人確實因被告之行為而受有頭部外傷併左臉
    挫傷、右膝挫傷、左手第一指末端骨折並瘀傷等傷害。綜上
    所述，被告前開所辯尚非可採，本件被告犯罪事證明確，其
    犯行堪以認定。
四、核被告所為，係犯刑法第277 條第1 項之普通傷害及第309
    條第1 項之公然侮辱罪。爰審酌被告未能克制自我情緒，僅
    因細故糾紛，即公然出言侮辱告訴人，並對告訴人施以暴力
    傷害行為，致告訴人身體受傷，其於犯後否認犯行，且未積
    極與告訴人商談和解，尋求告訴人之諒解，態度難認良好，
    然被告於最近10年間並無因案受訴科罰紀錄，有臺灣高等法
    院被告前案紀錄表在卷可稽，素行尚稱良好，暨考量告訴人
    之受傷情形、被告之智識程度、生活狀況及其犯罪動機、手
    段等一切情狀，分別量處如主文所示之刑，均諭知易科罰金
    之折算標準，並定其應執行之刑及易科罰金之折算標準。
據上論斷，應依刑事訴訟法第299 條第1 項前段，刑法第277 條
第1 項、第309 條第1 項、第41條第1 項前段、第51條第5 款，
刑法施行法第1 條之1 ，判決如主文。
本案經檢察官劉欣雅到庭執行職務。
中    華    民    國   100     年    5    月    31    日
                      刑事第六庭      法  官  黃玉琪
以上正本證明與原本無異。
如不服本判決應於收受判決後10日內向本院提出上訴書狀，並應
敘述具體理由；其未敘述上訴理由者，應於上訴期間屆滿後20日
內向本院補提理由書（均須按他造當事人之人數附繕本）「切勿
逕送上級法院」。
告訴人或被害人對於判決如有不服具備理由請求檢察官上訴者，
其上訴期間之計算係以檢察官收受判決正本之日期為準。
中    華    民    國   100    年    5     月    31    日
                                      書記官  黃得翔
附錄本案論罪科刑法條全文：
中華民國刑法第277條
（普通傷害罪）
傷害人之身體或健康者，處 3 年以下有期徒刑、拘役或 1 千元
以下罰金。
犯前項之罪因而致人於死者，處無期徒刑或 7 年以上有期徒刑
；致重傷者，處 3 年以上 10 年以下有期徒刑。
中華民國刑法第309條
（公然侮辱罪）
公然侮辱人者，處拘役或 3 百元以下罰金。
以強暴犯前項之罪者，處 1 年以下有期徒刑、拘役或 5 百元以
下罰金。